臺灣高等法院民事裁定　　　　　　　　 100年度抗字第1099號
抗　告　人　蕭東嶽
代　理　人　林嫦芬律師
抗告人與相對人簡素卿間，因修復漏水強制執行事件，就司法事
務官所為確定執行費用之處分，聲明異議，對於中華民國100年5
月31日臺灣板橋地方法院100年度事聲字第98號所為裁定，提起
抗告，本院裁定如下：
    主  文
抗告駁回。
抗告程序費用由抗告人負擔。
    理  由
一、相對人於原法院聲請意旨略以：原法院99年度司執字第9988
    3號相對人與抗告人間因修復漏水強制執行事件，相對人所
    支付之執行費計：修繕費新臺幣(以下同)3萬5,000元、強制
    執行費3,000元、警員到場旅費2,500元，均應由抗告人負擔
    ，求為裁定確定執行費。
二、原法院司法事務官略以：相對人之聲請業據提出旅費收據、
    執行費收據為憑，依強制執行法第28條、第29條第1項、民
    事訴訟法第91條之規定，為抗告人應負擔執行費用額確定為
    4萬0,500元之處分(裁定)。
三、抗告人聲明異議意旨略以：相對人確以漏水事件聲請原法院
    調解，抗告人採納調解委員意見，自行雇工檢查更換老舊管
    路，於民國(以下同)99年4月1日與相對人成立調解，同月6
    日抗告人依調解筆錄內容雇工查看、相對人亦於事後找工程
    人檢查均無漏水情事；詎相對人於調解成立近一年，再持前
    揭調解筆錄聲請強制執行，原法院以99年度司執字第99883
    號受理並履勘現場，抗告人已陳明漏水情形與異議人無關，
    惟執行人員覆以仍須依法執行，抗告人只得配合執行，忍受
    執行工程人員敲打抗告人之房屋浴室；原法院執行結果之漏
    水原因為何，未據釐清竟以已執行完畢，裁定抗告人應負擔
    執行費用4萬0,500元及利息，實難令抗告人心服，為此聲明
    異議。
四、原法院略以：確定執行費用額之程序，僅在審究債權人所開
    列之費用項目，及其提出支付費用之計算書等證據，是否屬
    於執行費用之範圍，以確定債務人應負擔執行費用之數額；
    債權人自得於強制執行程序執行完畢後，向法院聲請裁定確
    定因強制執行所支出而得求償於債務人費用之數額。經查，
    本件相對人與抗告人間請求修復漏水等強制執行事件，業經
    原法院民事執行處以99年度司執字第99883號執行完畢，經
    相對人聲請裁定確定抗告人應負擔之強制執行費用，自屬有
    據為由，駁回抗告人之異議。
五、按：「依執行名義，債務人應為一定行為而不為者，執行法
    院得以債務人之費用，命第三人代為履行。前項費用，由執
    行法院酌定數額，命債務人預行支付或命債權人代為預納，
    必要時，並得命鑑定人鑑定其數額。」、「強制執行之費用
    ，以必要部分為限，由債務人負擔，並應與強制執行之債權
    同時收取。前項費用，執行法院得命債權人代為預納。」、
    「債權人因強制執行而支出之費用，得求償於債務人者，得
    準用民事訴訟法第91條之規定，向執行法院聲請確定其數額
    。」強制執行法第127條、第28條、第29條第1項分別定有明
    文；本件相對人以原法院99年度板簡調字第43號調解筆錄之
    執行名義，聲請對於抗告人為強制執行，經查：
(一)調解筆錄之執行名義係：「抗告人同意會同相對人於民國99
    年4月6日上午11時整，由雙方當事人及相對人之代理人廖克
    明律師、抗告人之代理人盧子揚，及雙方指定負責修繕漏水
    部分的工程人員共同找出漏水原因，並將相對人所有位於台
    北縣板橋市(已更名為新北市板橋區○○○路51巷24弄4號1樓
    之房屋漏水部分予以修復，如漏水之原因屬於抗告人所屬樓
    層的私人管路所致，則該修繕費用由抗告人負擔。」
(二)99年12月16日執行法院會同兩造及水電工師履勘現場，水電
    工師估價2萬5,000元，抗告人亦陳述漏水已數年，曾經修護
    過但又漏水，執行法院諭請相對人陳報履行結果到院。
(三)100年1月4日執行法院又會同兩造及由兩造所同意之修理師
    傅查明浴廁馬桶漏水及修復之，系爭現場2樓後陽台洗衣機
    部分，抗告人同意由相對人所協同之工程人員檢查漏水原因
    ，並修復之，均應將修理情形及履行結果陳報到院。
(四)100年1月24日執行法院再會同履勘現場，抗告人同意由相對
    人進入4號2樓修理漏水並將其回復原狀，相對人應於修理及
    回復原狀施工完成後，陳報履行結果。
(五)100年2月15日相對人陳報修繕完成，並陳明漏水確係由抗告
    人之2號2樓浴室漏水流至4號1樓浴室樓頂所導致之原因，及
    聲請確定執行費。
(六)綜合上揭強制執行程序，相對人提出修繕費35,000元、及警
    員會同執行之旅費2,500元，自屬必要費用，執行費3,000元
    合計為4萬0,500元，經核與上揭法條規定尚無不合，原法院
    司法事務官所為「抗告人應負擔執行費用額，確定為4萬0,5
    00元，並應自…」之處分，尚無不當，抗告人聲明異議非有
    理由，原法院裁定駁回異議，經核並無違誤。
六、抗告意旨略以：執行法院未依強制執行法第127條規定鑑定
    必要費用，且漏水原因，及保固責任等均為執行調解筆錄所
    須釐清之事實，否則，相對人再以前揭調解筆錄聲請強制執
    行，將永無寧日等云云；惟查相對人所持有前揭調解筆錄既
    經執行完畢，抗告人之債務即已履行，相對人之債權即獲滿
    足，前揭調解筆錄之債務消滅，相對人非得再持以為強制執
    行之執行名義；且執行法院於首次履勘現場，抗告人即不否
    認有漏水現象，並由水電工程師當場估價在卷，自無再為鑑
    定之必要；至於漏水原因，及修繕廠商所應負瑕疵擔保之保
    固責任，均為實體事項，非執行法院所得審究，抗告人持以
    指摘原裁定不當，求予廢棄，非有理由，應予駁回。
七、據上論結，本件抗告為無理由，爰裁定如主文。
中    華    民    國   100    年     7    月    29    日
                      民事第五庭
                        審判長法  官  李錦美
                              法  官  黃雯惠
                              法  官  陳博享
正本係照原本作成。
不得抗告。
中    華    民    國   100    年    8     月    1     日
                              書記官  駱麗君